臺灣高等法院刑事判決　　　　　　　　100年度上訴字第459號
上　訴　人
即　被　告　陳孝誠
選任辯護人　李秋銘律師
　　　　　　黃金亮律師
上列上訴人因毀損案件，不服臺灣宜蘭地方法院99年度訴字第16
6號，中華民國99年12月22日第一審判決（起訴案號：臺灣宜蘭
地方法院檢察署98年度偵字第4153號），提起上訴，本院判決如
下：
    主  文
原判決撤銷。
陳孝誠毀壞他人建築物，處有期徒刑陸月，如易科罰金，以新臺
幣壹仟元折算壹日。緩刑貳年。
    事  實
一、陳孝誠於民國97年10月28日以其妻涂曉翠名義向游進富（所
    涉毀壞他人建築物罪嫌，業經檢察官另為不起訴處分確定）
    買受坐落宜蘭縣南澳鄉○○段第146地號土地，雙方並簽立
    買賣契約同意書，其明知坐落在該土地上有朝億石礦有限公
    司所有之鐵皮工寮、炸藥室、雷管室（起訴書誤載為炸藥庫
    ）各1間，竟基於毀壞他人建築物之犯意，於97年11月23日8
    時許至17時許，以新臺幣（下同）9,600元之代價，雇用不
    知情之吳慶賢、許明智（2人所涉毀壞他人建築物罪嫌，業
    經檢察官另為不起訴處分確定）至上開土地整地，由許明智
    駕駛挖土機將上開鐵皮工寮、炸藥室、雷管室各1間拆除毀
    壞。
二、案經被害人曹宗文、曹宗正訴由宜蘭縣政府警察局蘇澳分局
    報請臺灣宜蘭地方法院檢察署檢察官偵查起訴。
    理  由
壹、程序方面：
    按被告以外之人於審判外之言詞或書面陳述，除法律有規定
    者外，不得作為證據；又被告以外之人於審判外之陳述，雖
    不符合同法第159條之1至第159條之4之規定，但經當事人於
    審判程序同意作為證據，法院審酌該言詞陳述或書面陳述作
    成時之情況，認為適當者，亦得為證據。當事人、代理人或
    辯護人於法院調查證據時，知有第159條第1項不得為證據之
    情形，而未於言詞辯論終結前聲明異議者，視為有前項之同
    意，刑事訴訟法第159條第1項及第159條之5分別定有明文。
    本判決下列所引用之證據資料，均經依法踐行調查證據程序
    ，當事人於本院言詞辯論終結前亦未聲明異議，本院審酌證
    據資料製作時之情況，均無違法不當及證明力明顯過低之瑕
    疵，亦查無依法應排除其證據能力之情形，認以之作為證據
    應屬適當，皆有證據能力。
貳、實體方面：
  一訊據上訴人即被告陳孝誠於本院審理時坦承上揭事實不諱（
    見本院卷第61頁背面），核與證人曹申樺（見原審卷第116
    至124頁）、曹宗文（見98年度偵字第4153號卷第103頁）、
    許文龍（見上揭偵卷第27至28頁）、許明智（見原審卷第81
    至83頁）、游進富（見上揭偵卷第46頁、第107至108頁、第
    125至127頁、原審卷第70至77頁）證述之情節相符，並有經
    濟部礦務局98年11月16日礦局輔一字第09800152100號函附
    火藥庫設置登記台帳、朝億石礦有限公司登記事項卡、臺灣
    省礦務局75年10月3日75礦輔一字第28709號函、宜蘭縣警察
    局75年7月9日75警消字第14426號函、75年同意書、申請核
    定礦業用地明細表、炸藥庫設計圖各1份（見上揭偵卷第11
    頁、第18頁、第68至73頁）、毀損照片9張（見上揭偵卷第
    91至94頁）、現場照片10張（見上揭偵卷第77至80頁）及買
    賣契約同意書1份（見上揭偵卷第132頁）各在卷可佐。足徵
    被告自白與事實相符，堪以採信。
  二核被告所為，係犯刑法第353條第1項之毀壞他人建築物罪。
    被告利用不知情之吳慶賢、許明智為毀壞上開鐵皮工寮、炸
    藥室、雷管室之行為，係間接正犯。
  三原審對被告論罪科刑，固非無見。惟原審未及審酌被告坦承
    犯行，並與被害人達成民事和解等情，認被告未賠償被害人
    所受損害，且矢口否認犯行，毫無悔意，量處被告有期徒刑
    9月，殊嫌過重。原判決既有上述可議，自應由本院予以撤
    銷改判。爰審酌被告無不良素行，本案被害人損失非大，被
    告終能坦認犯行，並與告訴人達成民事和解，有和解書在卷
    可按（見本院卷第38頁），兼衡其犯罪之動機、目的、手段
    、智識程度、犯罪所生危害及犯後態度等一切情狀，量處如
    主文第2項所示之刑，併諭知易科罰金之折算標準。又被告
    於本案因一時失慮致罹刑典，經此偵審程序之教訓，當知所
    警愓而信無再犯之虞，是本院認上開所宣告之刑，以暫不執
    行為適當，爰依刑法第74條第1項第1款規定，併予宣告緩刑
    2年，以啟自新。
據上論斷，應依刑事訴訟法第第369條第1項前段、第364條、第
299條第1項前段、刑法第353條第1項、第41條第1項前段、第74
條第1項第1款，判決如主文。
本案經檢察官陳國鳴到庭執行職務。
中    華    民    國   100    年    6     月    9     日
                  刑事第七庭  審判長法  官  陳憲裕
                                    法  官  游紅桃
                                    法  官  楊智勝
以上正本證明與原本無異。
如不服本判決，應於收受送達後10日內向本院提出上訴書狀，其
未敘述上訴之理由者並得於提起上訴後10日內向本院補提理由書
（均須按他造當事人之人數附繕本）「切勿逕送上級法院」。
                                    書記官  林桂玉
中    華    民    國   100    年    6     月    13    日
附錄：本案論罪科刑法條全文
中華民國刑法第353條第1項（毀壞建築物、礦坑、船艦罪）
毀壞他人建築物、礦坑、船艦或致令不堪用者，處6月以上5年以
下有期徒刑。
因而致人於死者，處無期徒刑或7 年以上有期徒刑，致重傷者，
處3年以上10年以下有期徒刑。
第1項之未遂犯罰之。